【裁判字號】    87,上訴,1397
【裁判日期】    900718
【裁判案由】    違反毒品危害防制條例
【裁判全文】
臺灣高等法院高雄分院刑事判決                  八十七年度上訴字第一三九七號
    上  訴  人
    即  被  告  乙○○
    指定辯護人  本院公設辯護人  孫  妙  岑
右上訴人因被告違反毒品危害防制條例案件，不服台灣高雄地方法院八十七年度訴字
第五二號中華民國八十七年五月二十二日第一審判決（起訴案號：台灣高雄地方法
院檢察署八十七年度偵字第四號），提起上訴，本院判決如左：
    主  文
原判決撤銷。
乙○○施用第一級毒品，累犯，免刑。
    事    實
一、乙○○曾犯數次煙毒罪及違反麻醉藥品管理條例罪，所犯違反麻醉藥品管理條例
    罪，經原審法院判處有期徒刑八月確定，於八十一年十一月十八日執行完畢；猶
    不知悔改，復於八十六年十月二十五日零時四十分許回溯約二十四小時內某時，
    在其生活起居之隱蔽地點，以第一級毒品海洛因羼入香煙內點燃吸食之方式施用
    第一級毒品海洛因一次。嗣於八十六年十月二十五日零時十五分許，在屏東市○
    ○街坤園賓館六三二房內為警查獲，並經採尿送驗而發覺。
二、案經屏東縣警察局屏東分局移送臺灣屏東地方法院檢察署檢察官簽台灣高等法院
    高雄分院檢察署移轉台灣高雄地方法檢察署偵查起訴。由本院裁定，及台灣屏東
    地方法院檢察署聲請台灣屏東地方法院裁定送觀察、勒戒。認有繼續施用毒品傾
    向，再裁定施以強制戒治。復停止戒治，付保護管束，至八十八年七月十七日期
    滿未撤銷停止戒治。
    理  由
一、訊據上訴人即被告乙○○直承於八十六年十月二十五日零時四十分許回溯約二十
    四小時內某時，在其生活起居之隱蔽地點，以第一級毒品海洛因羼入香煙內點燃
    吸食之方式施用第一級毒品海洛因一次。按據醫學臨床實驗及英國藥學會出版
    Isolation and. Indentifcation of Drugs一書第二九三頁載明：海洛因經施用
    入人體後，在體內迅速水解成  6-Monoacety Imorphine再緩緩繼續水解成嗎啡
    ，然後再循嗎啡之代謝方式排出：：：同書第四三一至四三二頁並載有：：：嗎
    啡經注射入人體後，約百分之五十以上於八小時內自尿中排出；至廿四小時排出
    約百分之九十；但四十八小時後仍有微量可檢出等語。惟通常健康成人一次注射
   嗎啡十五公絲，而以現行採用蟻醛硫酸試液及鉬酸銨硫酸試液檢驗其尿液時，注
    射後八小時內所排尿液易於檢出；八小時至廿四小時，視其取尿時間及尿量多寡
    ，可能檢出；至廿四小時以後所排之尿液，用上述方法已難檢出，已據行政院衛
    生署葯物食品檢驗局七十三、十一、三十（七十三）藥檢壹字第０三０二二一號
    函釋在案。而被告於八十六年十月二十五日零時十五分許，在屏東市○○街坤園
    賓館六三二房內為警查獲後，經警採取之尿液二次送驗結果，均呈嗎啡陽性反應
    ，分別有屏東縣衛生局八十六年十一月十日屏縣衛檢六字第八六０六０九號檢驗
    成績書、高雄醫學院附設中和紀念醫院八十七年二月三日Ａ0000000號檢
    驗報告單各一紙附卷可稽；況高雄醫學院附設中和紀念醫院係採用目前醫學界公
    認最精密可靠之ＧＣ─ＭＳ方法鑑定，應可採信。是被告確於八十六年十月二十
    五日零時十五分許回溯約二十四小時內某時施用第一級毒品海洛因之罪證明確，
    先前否認施用第一級毒品海洛因犯行，辯稱其自前案後已未曾施用海洛因云云，
    所辯不足採信，犯行堪以認定。
二、被告行為後，毒品危害防制條例已於八十七年五月二十日公布，自同月二十二日
 起施行，以之與行為時之舊法肅清煙毒條例相比較結果，以裁判時之新法即毒品
    危害防制條例之規定有利於被告，自應適用該新法。公設辯護人為被告利益上訴
    ，指摘原判決未適用新法送觀察、勒戒、戒治不當，非無理由，應由本院將原判
    決撤銷改判。
三、核被告所為，係犯毒品危害防制條例第十條第一項之罪。被告曾犯違反麻醉藥品
    管理條例罪，經法院判處有期徒刑八月確定，並於八十一年十一月十八日執行完
    畢，有其刑案資料查註紀錄表附卷可証，於五年以內再犯本件有期徒刑以上之罪
    ，為累犯，依刑法第四十七條規定加重其刑。被告經本院依職權裁定及台灣屏東
    地方法院檢察署聲請台灣屏東地方法院裁定送觀察、勒戒。認有繼續施用毒品傾
    向，再裁定施以強制戒治。復停止戒治，付保護管束，至八十八年七月十七日期
    滿未撤銷停止戒治。應依法為免刑之判決。
據上論斷，應依刑事訴訟法第三百六十九條第一項前段、第三百六十四條、第二百九
十九條第一項但書，毒品危害防制條例第十條第一項、第二十三條第一項、第三十五
條第三款、刑法第十一條前段，第二條第一項前段、第四十七條，判決如主文。
本案經檢察官郭振昌到庭執行職務。
中    華    民    國   九十      年       七       月      十八      日
                              臺灣高等法院高雄分院刑事第六庭
                                  審判長法官  陳啟造
                                        法官  范惠瑩
                                        法官  張意聰
右甲本證明與原本無異。
如不服本判決，應於判決送達後十日內向本院提出上訴狀，其未述理由者並應於提
出上訴狀後十日內向本院補提理由書（應附繕本)。
                                      書記官  劉金萍
中    華    民    國      九十      年       七       月     二十       日
附錄本判決論罪之法條：
毒品危害防制條例第十條第一項
施用第一級毒品者，處六月以上五年以下有期徒刑。
                                                                        Ｋ


司法院資訊處製作；財團法人民間司法改革基金會備份。
